Inventaris van het archief van het Directoraat-Generaal voor Scheepvaart en Maritieme Zaken van het ministerie van Verkeer en Waterstaat, (1840) 1980-1998 (2002)
Nationaal Archief, Den Haag
Ministerie van Verkeer en Waterstaat: Directoraat-Generaal Scheepvaart en Maritieme Zaken
VW / DG Scheepvaart
1840-2002
merendeel 1980-1998
W20
49.70 meter; 1529 inventarisnummers.
Normale geschreven, getypte en gedrukte documenten, geen bijzondere handschriften.
Nationaal Archief, Den Haag
Ministerie van Verkeer en Waterstaat
Dit archief bevat onder meer vergaderverslagen van commissies en werkgroepen, verslagen van conferenties en symposia, correspondentie en Kamervragen. Veelvuldig zijn Nederlandse bijdragen aangetroffen aan vergaderingen van verschillende werkgroepen van de internationale organisaties zoals het IMCO (Inter-governmental Maritime Consultative Organization) en de IMO (International Maritime Organization). De stukken zijn in het Nederlands, Engels, Frans of Duits. In de delen Privatisering Loodswezen en Scheldevaart zijn vooral stukken aangetroffen over het wijzigen van de Loodswet 1957 en van de Permanente Commissie van Toezicht op de Scheldevaart met daarin processen-verbaal van 1840 tot en met 1992. Tevens bevat dit archiefblok bescheiden afkomstig van de regio Scheldemond.
Archiefvorming
Geschiedenis van de archiefvormer
Dit is het archief van het Directoraat-Generaal Scheepvaart en Maritieme Zaken (DGSM). Het complete archief van DGSM en haar voorgangers bestrijkt de jaren 1840 tot 2003. Dit gedeelte van het DGSM archief loopt van 1840 tot 1999.
In de ontwikkelingsgeschiedenis van de nationale scheepvaartwetgeving, zoals die in de periode 1980-1994 van kracht was of nog is, kunnen een aantal belangrijke perioden worden onderscheiden:
1891: De totstandkoming van een aantal wetten en regelingen waarmee regels worden gesteld ter ordening van het scheepvaartverkeer, zowel op zee als op de binnenwateren. Het betreft hier onder meer de Wet van 28 februari 1891 (Stb. 69) tot vaststelling van bepalingen betreffende 's Rijks waterstaatswerken, en de Wet van 15 april 1891 (Stb. 91), houdende bepalingen ter voorkoming van aanvaring of aandrijving op de openbare wateren in het Rijk, die voor de scheepvaart openstaan. Beide wetten zijn, zij het met een aantal tussentijdse wijzigingen, tot 1988 van kracht geweest
1909: Het van kracht worden van de Schepenwet, houdende bepalingen inzake de bouw, inrichting en uitrusting van schepen
1931: De totstandkoming van de Binnenvaartrampenwet
1935: Het van kracht worden van de wetten op de zeevaart- en zeevisvaartdiploma's, waarmee de veiligheidseisen met betrekking tot zeeschepen aangevuld worden met eisen inzake de samenstelling en omvang van de scheepsbemanning
1937: Het van kracht worden van het Schepelingenbesluit, houdende bepalingen inzake de woon-, werk- en leefomstandigheden aan boord.
In de jaren voor 1945 ressorteerden zaken met betrekking tot zeescheepvaart niet onder één departement. In 1830 viel het loodswezen onder het departement van Marine, terwijl het in dat jaar nieuw ingestelde departement van Waterstaat, Nationale nijverheid en Koloniën zich met de scheepvaart bemoeide. De naam van dit departement veranderde in 1877 in Waterstaat, Handel en Nijverheid en in 1905 in Landbouw, Nijverheid en Handel.
De jaren 1944-1947 waren roerige jaren voor dit departement. Er vonden de volgende veranderingen plaats:
31 mei 1944: instelling ministerie van Scheepvaart en Visserij
23 juni 1945: verandering van de naam in ministerie van Scheepvaart
23 juni 1945: ministerie van Waterstaat, Handel en Nijverheid opgeheven
23 juni 1945: ministerie van Verkeer en Energie ingesteld
18 juli 1946: ministerie van Scheepvaart opgeheven
juli 1946: naam ministerie van Verkeer en Energie veranderd in ministerie van Verkeer, scheepvaarttaken ondergebracht bij dit ministerie
maart 1947: ministerie van Verkeer en Waterstaat ingesteld.
In de jaren 1947 - 1980 vielen zaken met betrekking tot zeescheepvaart nog steeds deels onder de verantwoordelijkheid van de minister van Verkeer (en Waterstaat) en deels onder die van de minister van Defensie. Het ministerie van Defensie had een Directoraat-Generaal voor het Loodswezen en droeg zorg voor de betonning, bebakening en verlichting van de voor de zeevaart openstaande nederlandse wateren, op het Nederlandse gedeelte van het continentale plat en op het IJsselmeer. Ook de radardienst en de kustwacht vielen onder de minister van Defensie.
Vrijwel alle overige activiteiten van de Rijksoverheid met betrekking tot de scheepvaart vielen onder verantwoordelijkheid van Directoraat Generaal van Scheepvaart (DGS) van het ministerie van Verkeer en Waterstaat. DGS werd in 1947 ingesteld. Onder de verantwoording van DGS vielen de Directie Scheepvaart en de Inspecteur Generaal voor de Scheepvaart. De Inspecteur Generaal voor de Scheepvaart omvatte twee diensten: de Scheepvaartinspectie en de Scheepmetingsdienst.
Met de instelling van het Directoraat-Generaal Scheepvaart en Maritieme Zaken, vallend onder het ministerie van Verkeer en Waterstaat, werd getracht een dergelijke versnippering van de verantwoordelijkheden tegen te gaan en een slagvaardiger en doelmatiger maritiem overheidsbeleid te realiseren. DGSM werd ingesteld bij ministeriële regeling van 27 december 1979 (Stcrt. 251). De regeling trad in werking op 1 januari 1980. In het nieuwe directoraat-generaal werden opgenomen het Directoraat-Generaal van de Scheepvaart, het rijksloodswezen (dat in 1988 werd geprivatiseerd) en de op de zeescheepvaart betrekking hebbende activiteiten van Rijkswaterstaat.
De belangrijkste taken van DGSM waren:
Het behartigen van economische, juridische en sociale zaken betreffende de Nederlandse zeescheepvaart
Het houden van toezicht op Rijksvaartuigen, oorlogsschepen uitgezonderd
Het bevorderen van de veiligheid en milieuvriendelijkheid van de zeescheepvaart en de binnenscheepvaart
Het beheren van de loodsdienst, de betonning, bebakening, kustverlichting en kustwacht.
In 1994 bestond het DG uit twee beleidsdirecties. De Directie Maritiem Vervoer hield zich bezig met het vervoersbeleid voor de maritieme sector, zowel voor de vanuit Nederland beheerde schepen als voor zeescheepvaart die de Nederlandse havens aandoet. De Directie Scheepvaartverkeer richtte zich op de verkeersaspecten van de zeescheepvaart. Hieronder viel de technische veiligheid van de schepen, de veiligheid van de lading en de bemanning en het nautisch beheer van de scheepvaartwegen. De neerslag hiervan kan ondermeer worden teruggevonden in het hoofdstuk Scheldemond welke de stukken bevat over het beheer van de Westerschelde. Daarnaast kende DGSM twee uitvoerende directies: de Scheepvaartinspectie en de Vaarwegmarkeringsdienst. In 1997 hield DGSM op te bestaan als zelfstandig directoraat-generaal en werd bij het nieuw ingestelde Directoraat-Generaal Goederenvervoer gevoegd.
Geschiedenis van het archiefbeheer
Het archief is voorheen opgedeeld in drie periodes van 5 jaar (1980-1984, 1985-1989 en 1990-1994), 2 periodes van 10 jaar (1980-1989 en 1990-1999) een periode van 3 jaar (1995-1997), een periode van 158 jaar (1840-1997) en een periode van 63 jaar (1941-2003).
Eind jaren ’90 is de periode 1980-1989 bewerkt door het archief bewerkingbedrijf Breddels en Vermeulen, de voorloper van Doxis. Dit archiefbestanddeel is waarschijnlijk als te bewaren geselecteerd uit de bestanddelen 1980-1984 en 1985-1989. Er is een inventaris gemaakt voor het bewerkte archiefbestanddeel: een Excel-bestand met daarin het volgnummer, een summiere omschrijving van het dossier en het gebruikte RIO handelingnummer. Het blok van 1941-2003 heeft altijd bij de zorgdrager gestaan.
De verwerving van het archief
Het archief is krachtens bepalingen van de Archiefwet overgebracht.
Inhoud en structuur van het archief
01.01.01; 2.16
Inhoud
In de blokken 1980 -1984, 1985 - 1989, 1990 - 1994, 1995 - 1997 en ongestructureerd zijn vooral vergaderverslagen van commissies en werkgroepen,verslagen van conferenties en symposia, correspondentie en Kamervragen aangetroffen. Veelvuldig zijn Nederlandse Bijdragen aangetroffen aan vergaderingen van verschillende werkgroepen van de internationale organisaties zoals het IMCO (Inter-governmental Maritime Consultative Organization) en de IMO (International Maritime Organization). De stukken zijn in het Nederlands, Engels, Frans of Duits. In de delen Privatisering Loodswezen en Scheldevaart van het werkarchief zijn vooral stukken aangetroffen over het wijzigen van de Loodswet 1957 en van de Permanente Commissie van Toezicht op de Scheldevaart met daarin processen-verbaal van 1840 tot en met 1992. Verzelfstandiging loodswezen 1988.
Selectie en vernietiging
Bij het selecteren van de stukken werd gebruik gemaakt van de volgende goedgekeurde basisselectiedocumenten (BSD):
(Beheer van de) Rijksbegroting (BSD 015) (Stcrt. 18 juli 2005, nr. 136)
Scheepvaart en Maritieme Zaken (BSD 021) (Stcrt. 5 juli 1996, nr.126)
Waterstaat (BSD 028) (Stcrt. 16 augustus 2004, nr. 155)
Militaire operatiën (BSD 050) (Stcrt. 15 juni 2005, nr. 113 )
Overheidspersoneel, Arbeidsverhoudingen bij de overheid (BSD 072) (16 oktober 2001, nr. 200)
Overheidspersoneel, Arbeidsvoorwaarden Rijkspersoneel (BSD 073) (16 oktober 2001, nr. 200)
Overheidspersoneel, Formatiebeleid, arbeidsmarktbeleid en personeelsontwikkeling en mobiliteit (BSD 075) (Stcrt. 17 oktober 2001, nr. 201)
Overkoepelend beleid Verkeer en Waterstaat (BSD 84) (Stct 8 juni 2006, nr. 109)
Goederenvervoer (BSD 085) (Stct. 29 mei 2007, nr. 100)
Personenvervoer (BSD 086) (Stct. 19 september 2001, nr. 181)
Overheidsinformatievoorziening (BSD 092) (20 oktober 2003, nr. 202)
Organisatie Rijksoverheid (BSD 143) (Stcrt. 16 december 2005, nr. 245)
Industrie- en technologiebeleid (BSD 148) (Stcrt. 17 oktober 2006, nr. 202)
Selectie heeft er toe geleid, dat enkele dossiers van vernietiging werden uitgezonderd en op basis van artikel 5, lid E van de Archiefwet 1995 worden bewaard.
De overige stukken werden vernietigd aan de hand van passende handelingen. Hiervan zijn vernietigingslijsten opgesteld en aan het ministerie van Verkeer en Waterstaat ter goedkeuring voorgelegd. Van de te bewaren stukken is onderhavige inventaris opgesteld. De bescheiden zijn ontdaan van nietjes en paperclips en omgepakt in zuurvrije omslagen en dozen. Hierop is een voorlopig nummer met potlood genoteerd, totdat de definitieve nummering bekend werd en de dozen en omslagen gestickerd konden worden. In de tussentijd waren de archieven tijdelijk opgeslagen in het Gemeentearchief Rotterdam (GAR).
Aanvullingen
Op dit archief worden aanvullingen verwacht
Ordening van het archief
Om te komen tot een helder, duidelijk overzicht van de te bewaren documenten is de inventaris als volgt geordend: primair werd een onderscheid aangebracht tussen het organisme DGSM en haar beleidsterreinen. De navolgende terreinen zijn te onderscheiden:
1. Wet- en regelgeving
2. Beleid
3. Arbeidsomstandigheden
4. Internationale samenwerking en regelgeving
6. Het (laten) verrichten van onderzoek
7. Opleidingen voor zeevarenden
8. Scheepvaartinspectie
9. Veiligheid en milieu
10. Infrastructuur
11. Zeevervoer en koopvaardij
12. Binnenscheepvaart
13. Pleziervaart
14. Noordzee
15. Loodswezen
16. Zeevarenden
17. Kustwacht en meteorologie
Tevens werden aparte hoofdstukken aangebracht voor kamervragen en voor W.O. II gerelateerde dossiers.
Secundair werd een onderdening op onderwerp en tertair werd een chronologische structuur aangebracht.
Aanwijzingen voor de gebruiker
Openbaarheidsbeperkingen
Volledig openbaar.
Materiële beperkingen
Aanvraaginstructie
Openbare archiefstukken kunnen online worden aangevraagd en gereserveerd. U kunt dit ook via de terminals in de studiezaal van het Nationaal Archief doen. Om te kunnen reserveren dient u de volgende stappen te volgen:
U maakt een profiel aan op www.gahetna.nl, en logt vervolgens in
Via de archiefinventaris (alleen de beschrijvingen met rode nummers) selecteert u het gewenste archiefstuk door op de knop 'Reserveren' te klikken
In het volgende scherm geeft u aan op welke dag u het archiefstuk wilt inzien
Indien u zich bevindt in de studiezaal en een tafelnummer heeft ontvangen kunt u dit nummer vermelden. Als u geen tafelnummer heeft kunt u tafelnummer 777 laten staan
Vervolgens bevestigt u uw reservering door deze te versturen.
Verwant materiaal
Beschikbaarheid van kopieën
Verwante archieven
Aan het Nationaal Archief zijn eerder archiefblokken van de voorganger van DGSM, het Directoraat-Generaal van Scheepvaart (DGS), overgedragen. Het gaat om de volgende toegangen:
2.16.87.02 Ministerie van Verkeer en Waterstaat: Directoraat-Generaal van Scheepvaart (DGS), 1945-1959 (1960)
2.16.87.03 Ministerie van Verkeer en Waterstaat: Directoraat-Generaal van Scheepvaart (DGS), (1949) 1960-1971
2.16.87.04 Ministerie van Verkeer en Waterstaat: Directoraat-Generaal van Scheepvaart (DGS), (1966) 1972-1979 (1980)
2.16.87.14 Ministerie van Verkeer en Waterstaat: Scheepvaartinspectie, 1946-1972
2.16.87.16 Ministerie van Scheepvaart en Visserij (1940-1945), Directoraat-Generaal van Scheepvaart (1945-1979), Inspecteur-Generaal van Scheepvaart (1941-1964), Scheepvaartinspectie (1957-1972); Supplement.
Tevens bevat onderhavig archief raakvlakken met: 2.16.110 Ministerie van Verkeer en Waterstaat: Commissie Van Heusden inzake de privatisering van het loodswezen, 1983-1988 (2000).
Beschrijving van de series en archiefbestanddelen
- Organisme, 01.
  - Directoraat-Generaal voor Scheepvaart en Maritieme Zaken, 01.1.
    - Het ondersteunen van de oprichting van DGSM, 1979 - 1982; 1069; 1 omslag
      5.143-0118-01 Vakminister
    - Het wijzigen van de wetgeving in verband met de overgang van taken en bevoegdheden van Rijkswaterstaat naar DGSM, 1979 - 1984; 24-635; 3 omslagen en 1 pak
      Met overlap
      5.021-0119-01 De minister van VenW/DGSM
      - 1979 - 1981, 634
      - 1980 - 1984, 142; 1 pak
      - 1981 - 1982, 635
      - 1981 - 1984, 24
    - Het formuleren van een gemeenschappelijk standpunt van de gecombineerde Bijzondere Commissies van Rijkswaterstaat en DGSM ten behoeve van het overleg met de Begeleidingscommissie Veranderingsorganisatie, 1980 - 1981; 1070; 1 omslag
      5.072-0104-01 Bijzondere commissie
    - Het privatiseren van overheidstaken en overheidsdiensten inzake scheepvaart en maritieme zaken, 1985 - 1989; 1507; 1 pak
      5.143-0163-01 Vakminister
    - Het vaststellen en vastleggen van procedures in het handboek DGSM, 1985 - 1989; 1107; 1 pak
      5.143-0142-01 Vakminister
    - Het verstrekken van inlichtingen aan de Nationale Ombudsman inzake ingediende klachten over het functioneren van DGSM, 1986 - 1988; 1071; 1 pak
      5.021-0007-01 De minister van VenW/DGSM
    - Agenda's en notulen van de vergaderingen van de Departementsraad inzake martitieme aangelegenheden, met bijlagen, 1987 - 1989; 401-1494; 2 omslagen en 10 pakken
      - 37ste - 43ste 1987, 401
      - 44ste - 49ste 1987 - 1988, 402
      - 50ste - 53ste 1988, 851
      - 54ste - 56ste 1988, 853
      - 57ste - 59ste 1988, 569
      - 60ste - 63ste 1989, 572
      - 64ste - 65ste 1989, 1494
      - 66ste 1989, 783; 1 omslag
      - 67ste - 68ste 1989, 810
      - 69ste - 71ste 1989, 774
      - 72ste 1989, 775; 1 omslag
      - 73ste 1989, 828
    - Het coördineren van de werkzaamheden van de Centrale Archief Selectiedienst (CAS) inzake de selectie, bewerking en vernietiging van archiefbescheiden van DGSM en het opstellen van een verklaring van vernietiging, 1989 - 1994; 1177; 1 omslag
      5.092-0126-01 Vakminister
    - Nota's en rapporten ten behoeve van het overleg inzake de eigen departementale organisatie met het Directoraat Generaal Scheepvaart en Maritieme zaken betreffende de verzelfstandiging in de departementsraad, 1990; 1086; 1 pak
      5.143-0144-01 Vakminister
    - Agenda's en notulen van de vergaderingen van de stuurgroep Verzelfstandiging DGSM, met bijlagen, 1990 - 1994; 760-1094; 3 pakken
      - 1990 - 1991, 827
      - 1991 - 1994, 1094
      - 1992 - 1993, 760
    - Het aanpassen van verrekeningen inzake de salariering van burgerlijk Rijkspersoneel, 1990 - 1994; 1120; 1 omslag
      5.073-0171-01 Vakminister
    - Het opstellen van een toekomstvisie inzake de organisatie van het Directoraat Generaal, 1990 - 1994; 601; 1 omslag
    - Het coördineren van de afslanking en privatisering van de DGSM-eenheden, met bijlagen, 1990 - 1994; 588; 1 pak
      Met Engelse tekst
    - Het opstellen van operationele bruikleen-overeenkomsten voor het gebruik van rijksvaartuigen, met bijlagen, 1990 - 1994; 1368; 1 omslag
      5.021-0364-01
      5.021-0367-01
    - Het mede instellen van een nieuwe advies- en overlegstructuur bij Verkeer en Waterstaat en DGSM, met bijlagen, 1990 - 1994; 1134; 1 pak
      5.084-0038-01 Minister van Verkeer en Waterstaat
    - Het treffen van voorbereidingen voor de vergaderingen van de Bestuursraad, 1993 - 1994; 605; 1 omslag
      5.143-0145-01 Vakminister
    - Het opstellen van reorganisatiebeleid en daaruit voortvloeiend het formatiebeleid en formatiebeheer, met bijlagen, 1993 - 1994; 1279; 1 pak
      5.075-0014-01 Vakminister
    - Het coördineren van de Werkgroep Subsidiewet Verkeer en Waterstaat inzake het toetsen van subsidieregelingen, 1994; 1246; 1 stuk
      BSD: 148/164
    - Het coördineren en voorbereiden van de begroting 1994 - 1995, met bijlagen, 1994 - 1996; 406-407; 1 omslag en 1 pak
      5.028-0917-02 Minister van Verkeer en Waterstaat
      - 1995 1994 - 1996, 406; 1 pak
      - 1994 1995, 407
    - Het voorbereiden en coördineren van begrotingsaangelegenheden en compatibiliteitsvoorschriften, 1995 - 1996; 1109; 1 omslag
      5.015-0415-02 Vakminister
    - Het leveren van een bijdrage aan de implementatie van de Arbeidsomstandighedenwet, met bijlagen, 1995 - 1997; 271; 1 pak
      5.021-0450-01 De minister van VenW/DGSM
    - Het opstellen van voorschriften en richtlijnen voor dienstreizen in binnen- en buitenland, met bijlagen, 1995 - 1997; 1110; 1 pak
      5.073-0225-01 Minister van binnenlandse zaken
    - Directieraad van het Directoraat Generaal voor Scheepvaart en Martitieme Zaken, 01.1.1.
      - Agenda's en notulen van de vergaderingen van de Directieraad (DR), met bijlagen, 1984 - 1989; 1072-1081; 4 omslagen
        Met hiaten
        - 1984, 1072
        - 1987, 1073; 1 omslag
        - 1988, 1080
        - 1989, 1081
      - Agenda's en notulen van de vergaderingen van de Directieraad van het Directoraat Generaal Scheepvaart en Maritieme Zaken (DGSM), 1985 - 1986; 985-1038; 2 omslagen 1 pak
        - Deel 1 1985, 985; 1 pak
        - Deel 2 1985, 1037
        - Deel 3 1986, 1038
      - Agenda's en notulen van vergaderingen van de Directieraad, nummers 29-65, met bijlagen, 1987 - 1989; 289-1504; 8 pakken
        - 29 - 36 1987, 1498
        - 37 - 42 1987 - 1988, 1501
        - 43 - 46 1988, 1502
        - 47 - 51 1988, 1503
        - 52 - 55 1988 - 1989, 1504
        - 56 - 60 1989, 1499
        - 61 - 62 1989, 289
        - 63 - 65 1989, 290
      - Agenda's en notulen van de vergaderingen van de Directieraad van het Directoraat Generaal Scheepvaart en Maritieme Zaken (DGSM), 1991; 973-975; 1 omslag en 2 pakken
        - Deel 1 1991, 973
        - Deel 2 1991, 974
        - Deel 3 1991, 975; 1 omslag
      - Agenda's en notulen van de vergaderingen van de Directieraad inzake het aansturen van de organisatie op centraal en regionaal niveau, 1991; 1074; 1 omslag
      - Agenda's en notulen van de vergaderingen van de Directieraad van het Directoraat Generaal Scheepvaart en Maritieme Zaken (DGSM), 1991; 946-1333; 6 pakken
        - Deel 1 1991, 949
        - Deel 2 1991, 950
        - Deel 3 1991, 946
        - Deel 4 1991, 1333
        - Deel 5 1991, 1308
        - Deel 6 1991, 1309
      - Agenda's en notulen van de vergaderingen van de Directieraad van het Directoraat Generaal Scheepvaart en Maritieme Zaken (DGSM), met bijlagen, 1992; 947-1313; 1 omslag en 4 pakken
        - Deel 1 1992, 1313
        - Deel 2 1992, 1247
        - Deel 3 1992, 953
        - Deel 4 1992, 947
        - Deel 5 1992, 948; 1 omslag
      - Ministerstaf en minister van Verkeer en Waterstaat, 01.1.1.1.
        - Agenda's en notulen van vergaderingen van de ministerstaf inzake de organisatie van het Directoraat Generaal Scheepvaart en Maritieme Zaken, 1993; 1087; 1 omslag
        - Agenda's en notulen van de vergaderingen van de minister van Verkeer en Waterstaat met DGSM, met bijlagen, 1993 - 1994; 836-839; 2 pakken
          5.021-0002-01 De minister van VenW/DGSM
          - 1993 - 1994, 836
          - 1994 - 1994, 839
        - Agenda's en notulen van de vergaderingen van de minister van Verkeer en Waterstaat met de Directeur Generaal Scheepvaart en Maritieme Zaken, met bijlagen, 1994; 1045-1227; 3 pakken
          - Deel 1 1994, 1226
          - Deel 2 1994, 1227
          - Deel 3 1994, 1045
        - Agenda's en notulen van de vergaderingen tussen de Ministerstaf en het Directoraat-Generaal Scheepvaart en Maritieme Zaken, 1995; 1034-1334; 4 omslagen 11 pakken
          - Deel 1 1995, 1046
          - Deel 2 1995, 1047
          - Deel 3 1995, 1229
          - Deel 4 1995, 1294; 1 omslag
          - Deel 5 1995, 1075
          - Deel 6 1995, 1076; 1 omslag
          - Deel 7 1995, 1077
          - Deel 8 1995, 1078
          - Deel 9 1995, 1039; 1 omslag
          - Deel 10 1995, 1040
          - Dee 11 1995, 1334
          - Deel 12 1995, 1034
          - Deel 13 A 1995, 1288; 1 omslag
          - Deel 13 B 1995, 1145
          - Deel 14 1995, 1146
        - Agenda's en notulen van de vergaderingen van de ministerstaf, met bijlagen, 1996; 1017-1339; 3 omslagen 9 pakken
          - Deel 1 1996, januari, 1335
          - Deel 2 1996, februari, 1082
          - Deel 3 1996, maart, 1338
          - Deel 4 1996, april - mei, 1339
          - Deel 5 1996. juni, 1042; 1 omslag
          - Deel 6 1996, juli, 1029; 1 omslag
          - Deel 7 1996, augustus - september, 1041
          - Deel 8 1996, oktober, 1222
          - Deel 9 1996, november, 1223
          - Deel 10 1996, december, 1266; 1 omslag
          - Deel 11 (strategisch beleidscollege) 1996, januari - februari, 1213
          - Deel 12 (vergaderstukken) 1996, 1017
        - Agenda's en notulen van de vergaderingen van de minister van Verkeer en Waterstaat en de Directeur Generaal Scheepvaart en Maritieme Zaken, 1997; 1018-1019; 2 pakken
          - Deel 1 1997, 1018
          - Deel 2 1997, 1019
    - Dagelijksbestuur van het Directoraat Generaal voor Scheepvaart en Maritieme Zaken, 01.1.2.
      - Vergaderstukken van het overleg van het Dagelijks Bestuur van het Directoraat Generaal Scheepvaart en Maritieme Zaken, 1995; 999-1219; 8 pakken
        - Deel 1 1995, 999
        - Deel 2 1995, 1000
        - Deel 3 1995, 1199
        - Deel 4 1995, 1201
        - Deel 5 1995, 1219
        - Deel 6 1995, 1190
        - Deel 7 1995, 1204
        - Deel 8 1995, 1197
      - Vergaderstukken van het overleg van het Dagelijks Bestuur van het Directoraat Generaal Scheepvaart en Maritieme Zaken, 1996; 1153-1198; 6 pakken
        - Deel 1 1996, 1185
        - Deel 2 1996, 1153
        - Deel 3 1996, 1192
        - Deel 4 1996, 1194
        - Deel 5 1996, 1195
        - Deel 6 1996, 1198
      - Vergaderstukken van het overleg van het Dagelijks Bestuur van het Directoraat Generaal Scheepvaart en Maritieme Zaken, 1997; 1239-1292; 1 omslag, 3 pakken
        - Deel 1 1997, 1291
        - Deel 2 1997, 1292
        - Deel 3 1997, 1239; 1 omslag
        - Deel 4 1997, 1240
  - Directoraat-Generaal Goederenvervoer, 01.2.
    - Rapport van het Directoraat Generaal Goederenvervoer (DGG) getiteld "Grip op de keten door keten begrip", voor het project beleid en inspectie, 9 juli 1999, met bijlagen, 1968 - 1999; 742; 1 pak
    - Agenda's en notulen van de vergaderingen van de Directieraad van het Directoraat Generaal Goederenvervoer, 2001 - 2002; 1295-1296; 2 pakken